# 请教陈版，员工持股平台的账务处理。谢谢！

提问人：qiujj8706 时间：2019-01-06 22:07:46
请教陈版：
1 、A 公司占B公司 10%股份；A公司为B 公司的员工持股平台，A公司为有限合伙，B公司法人同时担任 A 公司法人。B 公司未上市，期权激励。
2 、B 公司进行员工股权期权激励政策，按照工作满 3 年后每满 1 年可行权 1/4。
假设现在有员工一共可行权 80000 股， 2019 年 1 月 1 月满 3 年，可行权 20000 股。股票面价格 1 元/股，公司授权日的股价 1.2元.问题 1 、A公司作为激励平台应收员工银行存款 20000 元，账务如何操作？
需要股份支付的账务处理么？
2 、工商需要变更么？
望回复为感！谢谢！

回答人：chenyiwei
A 只是股份支付的载体，其本身既不接受激励对象的服务，也不负有结算义务，故 A 的报表中无需确认股份支付，只需将其所持有的B 公司股份按金融资产准则的相关规定进行核算即可。鉴于 B 尚未上市，其股份无活跃市场，故 B 持有A 的股份可确认为可供出售金融资产，暂按成本计量，到B上市后再转为公允价值计量。